臺灣桃園地方法院刑事判決　　　　　　　　　　　　九十一年度訴字第一二二號
　　公　訴　人　臺灣桃園地方法院檢察署檢察官
　　被　　　告　丙○○
　　指定辯護人　本院公設辯護人　戊○○
右列被告因偽造有價證券等案件，經檢察官提起公訴（九十一年度偵字第一０一九九
號），及移送併辦（九十一年度偵字第一０二００號），本院判決如左：
        主  文
丙○○意圖供行使之用，而偽造本票，處有期徒刑參年肆月。
在丁○○遭竊之國民身分證及職業小型車駕駛執照之相片欄上所黏貼丙○○之照片各
壹幀、在與全通小客車租賃有限公司所訂立之汽車租賃契約書上偽造丁○○之署押貳
枚（簽名、指印各壹枚）、在租用汽車切結書上偽造丁○○之署押肆枚（簽名、指印
各貳枚）、在交予全通小客車租賃有限公司之本票壹紙上偽造之丁○○之署押貳枚（
簽名、指印各壹枚）、在與肯達小汽車租賃有限公司所訂立之汽車租賃契約書上偽造
丁○○之署押貳枚（簽名、指印各壹枚）、交予肯達小汽車租賃有限公司之偽造本票
壹紙，均沒收。
        事  實
一、丙○○曾於民國八十九年間因犯竊盜罪，經臺灣基隆地方法院於八十九年八月四
    日判處有期徒刑三月，緩刑三年，並於八十九年十月三日確定，後又於九十年間
    再犯竊盜罪，經臺灣臺北地方法院於九十一年五月廿三日判處拘役廿日確定，現
    仍在緩刑期內，猶不知悔改，（一）明知其於不詳時間在台灣地區不詳之地點，
    向不詳之人所收受之丁○○於八十九年十二月廿二日遭竊之職業小型車駕照及身
    分證各一紙係屬贓物，仍加收受；並於八十九年十二月廿日至九十年四月七日間
    之某一時點，以己之照片換貼於上開丁○○遭竊之身分證及駕照之相片欄上之方
    式加以變造，足以生損害於丁○○及戶政機關、公路監理機關對戶政管理、駕駛
    人資格管理之正確性，並分別影印經變造之丁○○之身分證及駕照各二張，以備
    後述（二）、（三）租車時使用。（二）其基於行使變造身分證及駕照、行使偽
    造私文書、意圖為自己不法之所有之概括犯意，於九十年四月七日，持上開變造
    駕照及身分證前往台北縣土城市○○街三十六巷十號二樓「全通小客車租賃有限
    公司」（下稱全通公司），佯稱係丁○○本人，欲承租車號ＹＹ－００五九號自
    用小客車一輛，並在汽車租賃契約書上偽造丁○○之署押二枚（簽名、指印各一
    枚）、在租用汽車切結書上偽造丁○○之署押四枚（簽名、指印各二枚），約定
    租期二日，租金為每日新台幣（下同）二千三百元，又在空白本票上簽寫發票日
    九十年四月七日並在其上偽造丁○○之署押二枚（簽名、指印各一枚）（其餘應
    記載事項均未記載，故尚未完成發票行為），偽造完成各該書面後，連同前開變
    造之身分證及駕照影本持交全通公司之職員，該職員陷於錯誤乃交付ＹＹ－００
    五九號自用小客車，足生損害於丁○○、全通公司。（三）丙○○又承前同一行
    使變造身分證及駕照、行使偽造私文書、意圖為自己不法之所有之概括犯意及偽
    造有價證券之犯意，於九十年四月七日，持上開變造駕照及身分證前往桃園縣龜
    山鄉○○路○段一三七號「肯達小汽車租賃有限公司」（下稱肯達公司），佯稱
    係丁○○本人，欲承租車號ＧＧ－二六八三號自用小客車一輛，並在汽車租賃契
    約書上偽造丁○○之署押二枚（簽名、指印各一枚），約定租期二日，租金為每
    日新台幣（下同）二千元，又在本票上簽寫發票日九十年四月九日、到期日九十
    年四月十一日、金額五十萬元，並在其上偽造丁○○之署押二枚（簽名、指印各
    一枚），偽造完成前開汽車租賃契約書、本票後，連同前開變造之身分證及駕照
    影本、押金六千元持交肯達公司之負責人甲○○，甲○○陷於錯誤乃交付ＧＧ－
    二六八三號自用小客車，足生損害於丁○○、肯達公司。丙○○於取得前開車輛
    後，未依約定期限將車輛歸還，經肯達公司報警究辦，始循線查出上情。
二、案經桃園縣警察局龜山分局報告臺灣桃園地方法院檢察署檢察官偵查起訴及移送
    併辦。
        理  由
一、訊據被告丙○○固坦承事實欄一（二）、（三）之犯行，然辯稱：丁○○遭竊之
    國民身分證及職業小型車駕駛執照均係乙○○交給伊的，乙○○跟伊說該二證件
    均是綽號「阿爸」之人偷來的，乙○○變造完成後才交給伊，指使伊持該二變造
    之證件去租車，交予乙○○使用云云。惟查：證人乙○○於九十一年六月十四日
    接受檢察官偵訊及本院調查時均堅決否認有將經變造之丁○○之身分證、駕照交
    予被告，被害人丁○○則於警訊、九十一年六月十四日檢察官偵訊時陳稱八十九
    年十二月廿二日晚間九時許，伊開計程車載一男客，中途該男客騙伊下車幫忙搬
    一大石頭，後來伊才發現原先放在車內裝有伊之身分證、駕照之小包包被偷走，
    其並當庭指認乙○○不像是該位男客，因該位男客好像還比乙○○高一點點，且
    因事隔多日，其亦無法清晰記憶該男客之長相等語，其同時指稱其在臺灣臺北地
    方法院九十年度簡上字第三五五號案件於九十一年二月五日審理時曾當庭指認被
    告亦非其所指陳之男客，由此可知，被告前開辯詞並無可採，被告自其他不詳之
    人收受丁○○遭竊之身分證、駕照，再以換貼己之照片之方式以變造之，再持之
    向他人詐欺租車之事實至明。再查，被告在與肯達公司所訂立之汽車租賃契約書
    上及本票上所偽造之指印二枚，經比對確屬被告之指紋，此有內政部警政署刑事
    警察局九十年五月卅一日（九０）刑紋字第三六００二號鑑驗書一紙在卷足稽。
    復查，肯達公司負責人甲○○於警訊時、全通公司職員劉英松於偵訊時，亦對被
    告犯行證述在案，此外，並有被告與全通公司所訂立之汽車租賃契約書、租用汽
    車切結書、被告交予全通公司之本票、被告與肯達公司所訂立之汽車租賃契約書
    、被告交予肯達公司之偽造本票各一紙，在卷足稽，本件事證明確，被告犯行足
    堪認定。
二、核被告之所為，係犯刑法第三百四十九條第一項之收受贓物罪、第二百十六條行
    使第二百十條之偽造私文書罪、第二百十六條行使第二百十二條之變造身分證與
    駕照罪、第二百零一條第一項之偽造有價證券（本票）罪、第三百三十九條第一
    項之詐欺取財罪。被告偽造署押分別係偽造私文書、偽造有價證券之部分行為，
    變造身分證與駕照之低度行為已為其後之行使高度行為所吸收，行使偽造有價證
    券之低度行為應為偽造有價證券之高度行為所吸收，偽造私文書之低度行為又為
    行使偽造私文書之高度行為所吸收，均不另論罪。被告所犯前後二次之行使偽造
    私文書、行使變造身分證與駕照、詐欺等犯行，各係時間緊接、所犯各係構成要
    件相同之罪名，各顯係基於概括犯意為之，各為連續犯，各以一罪論，並各依刑
    法第五十六條之規定加重其刑。被告所犯前開各罪具有方法結果之牽連關係，為
    牽連犯，應依刑法第五十五條之規定，從最重之偽造有價證券罪處斷。爰審酌被
    告於緩刑期間猶更犯案、其之詐欺手段、詐欺所得、偽造本票對本票流通之危害
    等一切情狀，量處如主文所示之刑。在丁○○遭竊之國民身分證及職業小型車駕
    駛執照之相片欄上所黏貼丙○○之照片各一幀，係被告所有供其犯罪所用之物，
    應依刑法第三十八條第一項第二款之規定宣告沒收；在與全通小客車租賃有限公
    司所訂立之汽車租賃契約書上偽造丁○○之署押二枚（簽名、指印各一枚）、在
    租用汽車切結書上偽造丁○○之署押四枚（簽名、指印各二枚）、在交予全通小
    客車租賃有限公司之本票一紙上偽造之丁○○之署押二枚（簽名、指印各一枚）
    、在與肯達小汽車租賃有限公司所訂立之汽車租賃契約書上偽造丁○○之署押二
    枚（簽名、指印各一枚），均應依刑法第二百十九條之規定宣告沒收；交予肯達
    小汽車租賃有限公司之偽造本票一紙，則應依刑法第二百零五條之規定宣告沒收
    之。
三、移送併辦之九十一年度偵字第一０二００號案件與事實欄一（三）為事實上同一
    案件，本案審判對象自然及於該案，併此敘明。
據上論斷，應依刑事訴訟法第二百九十九條第一項前段，刑法第三百四十九條第一項
、第二百十六條、第二百十條、第二百十二條、第二百零一條第一項、第三百三十九
條第一項、第五十五條、第三十八條第一項第二款、第二百零五條、第二百十九條，
罰金罰鍰提高標準條例第一條前段，判決如主文。
本案經檢察官林鈺雄到庭執行職務
中      華      民      國      九十一    年    九      月    十八      日
                                臺灣桃園地方法院刑事第一庭
                                      法  官    曾  雨  明
右正本證明與原本無異。
如不服本判決，應於判決送達後十日內向本院提出上訴狀( 應附繕本 )，上訴於
臺灣高等法院。
                                      書記官    戴  育  萍
中        華        民        國    九十一    年    九    月    廿三    日
附論罪科刑依據之法條：
刑法第三百四十九條第一項
收受贓物者，處三年以下有期徒刑、拘役或五百元以下罰金。
刑法第二百十六條
行使第二百十條至第二百十五條之文書者，依偽造、變造文書或登載不實事項或使登
載不實事項之規定處斷。
刑法第二百十條
偽造、變造私文書，足以生損害於公眾或他人者，處五年以下有期徒刑。
刑法第二百十二條
偽造、變造護照、旅券、免許證、特許證及關於品行、能力、服務或其他相類之證書
、介紹書，足以生損害於公眾或他人者，處一年以下有期徒刑，拘役或三百元以下罰
金。
刑法第二百零一條第一項
意圖供行使之用，而偽造、變造公債票，公司股票或其他有價證券者，處三年以上十
年以下有期徒刑，得併三千元以下罰金。
刑法第三百三十九條第一項
意圖為自己或第三人不法之所有，以詐術使人將本人或第三人之物交付者，處五年以
下有期徒刑、拘役或科或併科一千元（已提高十倍為一萬元）以下罰金。
